臺灣臺北地方法院刑事判決
111年度訴字第268號
公  訴  人  臺灣臺北地方檢察署檢察官
被      告  王宗霖



            邱瑞青


上列被告因傷害等案件，經檢察官聲請以簡易判決處刑（110年
度偵字第34445號），本院認不應以簡易判決處刑（111年度簡字
第541號），改依通常程序審理，判決如下：
    主  文
本件公訴不受理。
    理  由
一、公訴意旨如附件聲請簡易判決處刑書所載 。
二、按告訴乃論之罪，告訴人於第一審辯論終結前，得撤回其告
    訴；又告訴乃論之罪，告訴經撤回者，法院應諭知不受理之
    判決，並得不經言詞辯論為之。刑事訴訟法第238條第1項、
    第303條第3款及第307條分別定有明文。
三、查本件被告即告訴人王宗霖所犯刑法第277條第1項之傷害及
    同法第354條之毀損罪嫌、被告即告訴人邱瑞青所犯刑法第2
    77條第1項之傷害罪嫌，依刑法第287條及第357條之規定，
    均須告訴乃論。茲被告2人已相互撤回告訴，有刑事撤回告
    訴狀2紙在卷可參，依首開說明，本件爰不經言詞辯論，逕
    為諭知不受理之判決。
據上論斷，應依依刑事訴訟法第452條、第303條第3款、第307條
，判決如主文。
中　　華　　民　　國　　111 　年　　6 　　月　　20　　日
　　　　　　　　　刑事第三庭  審判長法  官  王筑萱
　　　　　　　　　                  法  官  馮昌偉
                  　　　　　　　　　法　官　蕭如儀
上正本證明與原本無異。 
如不服本判決應於收受送達後20日內向本院提出上訴書狀，並應
敘述具體理由；其未敘述上訴理由者，應於上訴期間屆滿後20日
內向本院補提理由書（均須按他造當事人之人數附繕本）「切勿
逕送上級法院」。告訴人或被害人如對於本判決不服者，應具備
理由請求檢察官上訴，其上訴期間之計算係以檢察官收受判決正
本之日期為準。 因疫情而遲誤不變期間，得向法院聲請回復原
狀。
                                    書記官  林書伃
中　　華　　民　　國　　111 　年　　6 　　月　　21  　日
附件：
臺灣臺北地方檢察署檢察官聲請簡易判決處刑書　
                                    110年度偵字第34445號
　　被　　　告　王宗霖　男　34歲（民國00年00月00日生）
　　　　　　　　　　　　住新北市○○區○○路00巷00號0樓
　　　　　　　　　　　　國民身分證統一編號：Z000000000號
　　　　　　　　邱瑞青　男　44歲（民國00年0月00日生）
　　　　　　　　　　　　住新北市○○區○○路0段00巷0號0                           樓
　　　　　　　　　　　　國民身分證統一編號：Z000000000號
上列被告等因傷害等案件，業經偵查終結，認為宜聲請以簡易判
決處刑，茲敘述犯罪事實及證據並所犯法條如下：
　　　　犯罪事實
一、王宗霖與邱瑞青因細故發生爭執，王宗霖竟於民國110年7月
    18日22時10分許，在新北市○○區○○路0段00巷0號前叫囂，邱
    瑞青聽聞而衝下樓後，邱瑞青即基於傷害之犯意，王宗霖則
    基於傷害及毀損之犯意，互相拉扯毆打，致王宗霖受有臉部
    瘀傷及鼻部挫傷之傷害，邱瑞青受有前胸壁擦傷、雙側肩膀
    擦傷、頭部擦傷、後頸部擦傷、右腳第二趾擦傷、左耳擦傷
    、右側拇指挫傷及左側拇指挫傷等傷害，且邱瑞青之項鍊亦
    於互毆過程中，遭扯斷而不堪使用。
二、案經王宗霖、邱瑞青訴由新北市政府警察局新店分局報告偵
    辦。
　　　　證據並所犯法條
一、訊據被告王宗霖與邱瑞青均坦承於上揭時地相互動手之事實
    ，核與證人即告訴人邱瑞青與王宗霖於警詢時與本署查中之
    指訴大致相符，復有監視器錄影畫面翻拍照片、天主教耕莘
    醫療財團法人耕莘醫院乙種診斷證明書、衛生福利部臺北醫
    院診斷證明書及告訴人邱瑞青項鍊受損照片在卷可資佐證，
    被告等犯嫌應堪認定。
二、核被告王宗霖所為，係犯刑法第277條第1項傷害、第354條
    毀損等罪嫌；被告邱瑞青所為，係犯刑法第277條第1項傷害
    罪嫌。被告王宗霖毆打告訴人邱瑞青並毀損項鍊，係一行為
    觸犯傷害及毀損2罪名，為想像競合犯，請從一重之傷害罪
    處斷。
三、依刑事訴訟法第451條第1項聲請逕以簡易判決處刑。　
　　此　　致
臺灣臺北地方法院
中　　華　　民　　國　 111　　年　　1 　　月　　18　　日
　　　　　　　　　　　　　檢　察　官  朱  立  豪
本件正本證明與原本無異
中　　華　　民　　國　 111　　年　　2　 　月　　18　　日
                          書  記  官  劉  家  綾
本件係依刑事訴訟法簡易程序辦理，法院簡易庭得不傳喚被告、
輔佐人、告訴人、告發人等出庭即以簡易判決處刑；被告、被害
人、告訴人等對告訴乃論案件如已達成民事和解而要撤回告訴或
對非告訴乃論案件認有受傳喚到庭陳述意見之必要時，請即另以
書狀向簡易法庭陳述或請求傳訊。
附錄本案所犯法條全文 
中華民國刑法第277條
傷害人之身體或健康者，處 5 年以下有期徒刑、拘役或 50 萬
元以下罰金。
犯前項之罪，因而致人於死者，處無期徒刑或 7 年以上有期徒
刑；致重傷者，處 3 年以上 10 年以下有期徒刑。
中華民國刑法第354條
毀棄、損壞前二條以外之他人之物或致令不堪用，足以生損害於
公眾或他人者，處 2 年以下有期徒刑、拘役或 1 萬 5 千元以
下罰金。